臺北高等行政法院判決
　　　　　　　　　　　　　　　　　　 93年度訴字第194號
　　　　　　　　　　　　　　　.
原　　　告　甲○○
被　　　告　財政部臺北市國稅局
代　表　人　張盛和（局長）
訴訟代理人　丙○○
　　　　　　乙○○
上列當事人間因綜合所得稅事件，原告不服財政部中華民國92年
11月17日台財訴字第0920059268號訴願決定，提起行政訴訟。本
院判決如下：
　　主  文
訴願決定及原處分（含復查決定）關於執行業務所得未予核減計
新台幣貳拾貳萬壹仟柒佰貳拾玖元部分均撤銷。
原告其餘之訴駁回。
訴訟費用由被告負擔捌分之壹，餘由原告負擔。
　　事  實
一、事實概要：原告為臺北縣五股鄉民惠醫院合夥人之一，81年
    度綜合所得稅結算申報，自行列報源自該醫院之執行業務所
    得為新台幣（下同）611,748元，經財政部臺灣省北區國稅
    局新莊稽徵所（以下簡稱新莊稽徵所）依合夥比例50%核定
    執行業務所得為1,299,085元，通報被告併課其當年度綜合
    所得稅。原告不服，申經復查結果，獲准追認執行業務所得
    64,981元，變更核定綜合所得總額為1,671,169元，淨額為
    1,044,169元，其餘則予以維持。原告仍不服，提起訴願，
    經財政部於92年11月17日以台財訴字第0920059268號訴願決
    定撤銷原處分（復查部分）關於公會費及事業費部分，囑由
    原處分機關另為處分，其餘訴願則予以駁回。原告對加班費
    、其他費用及公勞保代辦費部分猶不服，遂向本院提起行政
    訴訟。
二、兩造聲明：
　(一)原告聲明：（依原告於準備程序中所為聲明如下）
    1.訴願決定、原處分均撤銷。
    2.訴訟費用由被告負擔。
　(二)被告聲明：
    1.原處分關於執行業務所得計新台幣221,729元部分撤銷，
      其餘部分駁回原告之訴。
    2.訴訟費用由原告負擔。
三、兩造爭點：被告剔除系爭加班費、其他費用及公勞保代辦費
              ，所為處分有無違誤？
　(一)原告主張之理由：（原告未於言詞辯論期日到場，據其所提
                      訴狀及於準備程序中所為主張如下）
    1.加班費部分：
      查系爭加班費包括醫護、行政、廚工等人員之加班費，均
      備有加班紀錄，均已於查帳期間提示，故被告稱原告未能
      提示任何佐證，顯與事實不合。且原告提示相同之憑證，
      何以被告准予認列醫護、行政人員之加班費，卻剔除廚工
      人員之加班費？又民惠醫院為一公勞保綜合醫院，須提供
      住院病患伙食，公勞保局業已依住院病人人數及天數核發
      住院伙食費，是該醫院雇用廚工人員係為提供住院病患伙
      食服務，有供伙事實甚明，被告就廚工人員之加班費全數
      予以剔除，認事用法顯有違誤。
    2.其他費用部分：
      本件被告以憑證未載明民惠醫院統一編號，且與業務無關
      為由，否准認列其他費用338,393元，惟查僅有1筆金額
      980元之憑證未載明該醫院之統一編號，被告以偏概全，
      否准認列，實屬草率。又系爭其他費用支出包括醫院清潔
      用品、廚房用品、病房護理用品、駐診醫師日常用品、救
      護車零件及贈送員工之用品等，均與醫院業務有關。縱部
      分支出屬修繕費，民惠醫院會計人員誤列為其他費用科目
      ，被告亦應予以調整轉列，並依執行業務所得查核辦法（
      以下簡稱查核辦法）第25條之1規定，以核定執行業務收
      入2%之限額內予以認定，是被告就系爭其他費用全數否准
      認列，顯有違誤。
    3.公勞保代辦費部分：
      查民惠醫院為節省費用，均係赴大賣場即萬客隆股份有限
      公司（以下簡稱萬客隆公司）採購伙食，取得之憑證自係
      該公司所開立之統一發票及送貨單明細，被告認定與事實
      不符，難令人信服。次查被告稱已向臺閩地區勞工保險局
      （於85年7月1日起改隸行政院勞工委員會，並正式更名為
      勞工保險局，以下簡稱勞保局）查證後始剔除系爭代辦費
      ，然經原告向勞保局申請民惠醫院81年度代辦費明細查證
      結果，系爭代辦費456,256元係包括住院膳食費454,058元
      及輸血費2,200元，故系爭伙食費461,103元確為業務必要
      支出。又公勞保住院病患之伙食費係由中央信託局公務人
      員保險處及台閩勞保局按住院天數及人數核算撥付醫院之
      代辦費，撥付標準並非依醫院住院伙食費實際發生金額，
      撥付日與實際支出日之期間亦非一致，故公勞保局撥付之
      代辦費收入與民惠醫院伙食實際發生之代辦費用金額自有
      所不同。從而公勞保局撥付之代辦費，民惠醫院既已如數
      列入當年度收入，其代辦之伙食費支出，亦應認列當年度
      費用。綜上所述，原處分顯有違誤，應予撤銷。
  (二)被告答辯之理由：
    1.加班費部分：
      按「薪資支出：．．．6.因業務需要延時加班發給加班
        費，應有加班紀錄，以憑認定；其未提供加班紀錄或超
        出勞動基準法第32條所訂定之標準部分，仍應按薪資支
        出列帳，並應依規定合併各該員工之薪資所得扣繳稅款
        。」，為查核辦法第18條第6款所明定。
      本件原告為民惠醫院合夥人之一，81年度綜合所得稅結
        算申報，列報該醫院加班費支出706,873元，經被告初
        查以該醫院按月定額發給伙食代金未實際供伙，乃將廚
        工人員加班費91,597元予以剔除，核定為615,276元。
        茲原告主張該醫院有值大小夜班及住院病患，必須提供
        夜點及特別伙食如流質，故廚房同仁皆須加班云云，惟
        依前揭法條規定，因業務需要延時加班發給加班費，應
        有加班紀錄，以憑認定，原告無法提示加班簽到、簽退
        及加班原因暨主管審核之紀錄等，所稱自難採據。
    2.其他費用部分：
      按「費用及損失之原始憑證，除統一發票應依統一發票
        使用辦法第9條規定記載外，其餘收據或證明，應載有
        損費性質、金額、日期、受據（票）人或受證明人之姓
        名或名稱及統一編號，出據人或出證明人姓名或名稱、
        地址及統一編號暨其他必要記載之事項。其為經手人之
        證明者，亦須載明損費性質、金額、日期及其他必要記
        載事項，由經手人簽名或蓋章。」，為查核辦法第9條
        所明定。
      本件原告原申報民惠醫院本年度其他費用698,088元，
        經被告以與業務無關為由，剔除338,393元，核定為
        359,695元。原告主張系爭費用均為業務所須，並提示
        相關憑證供核，經查其中221,729元部分業已取具合法
        憑證，准予核減系爭執行業務所得221,729元，其餘部
        分因憑證難以勾稽且與業務無關，仍應維持原核定，是
        變更核定綜合所得總額為1,449,440元，淨額為822,440
        元。
    3.公勞保代辦費部分：
      按「執行業務者代收代付之款項，如能提供帳據並經查
        明確屬代辦性質而無所得者，得按代收代付處理。」，
        為查核辦法第12條所明定。
      本件原告原列報民惠醫院81年度公勞保代辦費461,103
        元，經被告初查以該醫院係代辦公勞保住院病患伙食費
        ，未有實際伙食憑證，剔除458,021元，核定為3,082元
        。雖原告主張系爭公勞保代辦費部分係代收代付性質，
        經被告以未有實際供伙之憑證剔除，而公勞保給付之扣
        繳憑單上確係載明為代辦費用云云，惟查原告於復查時
        提供之伙食採購憑證均係萬客隆公司之統一發票及送貨
        單明細，顯與事實不符，帳載公勞保代辦費數據與原告
        提示之代辦病患伙食費明細表數據亦有未合，且原查時
        已向勞保局查證後始予剔除代辦費，是被告予以剔除並
        無不合。
　　理  由
一、本件原告經合法通知，未於言詞辯論期日到場，核無行政訴
    訟法第218條準用民事訴訟法第386條所列各款情形，爰依被
    告之聲請，由其一造辯論而為判決，合先敘明。
二、本件原告為民惠醫院合夥人之一，81年度綜合所得稅結算申
    報，列報該醫院加班費支出706,873元，經被告初查以該醫
    院按月定額發給伙食代金未實際供伙，剔除廚工人員加班費
    91,597元，核定為615,276元；又原告本期列報民惠醫院本
    年度其他費用698,088元，經被告以與業務無關為由剔除
    338,393元，核定為359,695元；再原告列報民惠醫院本年度
    公勞保代辦費461,103元，經被告初查以該醫院係代辦公勞
    保住院病患伙食費，未有實際伙食憑證，剔除458,021元，
    核定為3,082元等情，有原告81年度綜合所得稅結算申報書
    及核定通知書等附於原處分卷可稽。原告雖對上開加班費、
    其他費用及公勞保代辦費部分不服，提起本件行政訴訟，然
    因本件經被告重新核算准予核減系爭執行業務所得221,729
    元，並變更核定綜合所得總額為1,449,440元，自應就該未
    予核減部分為被告敗訴之判決，至其餘部分，因原告於94
    年11月4日具狀陳明願依被告重核之金額和解並不再爭執其
    餘部分等語在卷，故應由本院將原處分（含復查決定）及訴
    願決定關於執行業務所得未予減列計221,729元之部分撤銷
    ，原告其餘之訴則予以駁回。至兩造其餘實體上之主張即無
    庸審酌，併此敘明。
據上論結，本件原告之訴為一部有理由，一部無理由，依行政訴
訟法第218條、民事訴訟法第385條第1項前段、行政訴訟法第104
條、民事訴訟法第79條，判決如主文。
中　　華　　民　　國　　94　　年　  11　　月　 23  　 日
                    第二庭審判長  法    官  鄭忠仁
                                  法    官  陳秀
                                  法    官  林育如
上為正本係照原本作成。
如不服本判決，應於送達後20日內，向本院提出上訴狀並表明上
訴理由，如於本判決宣示後送達前提起上訴者，應於判決送達後
20日內補提上訴理由書（須按他造人數附繕本）。
中　　華　　民　　國　　94　　年　  11　　月　 23  　 日
      　　　　　　　　　　　　　　書 記 官　林惠堉
